# 母公司代收政府补助

提问人：bladesoul123 时间：2012-05-10 21:27:03
如相关拨付文件明确该补助是拨付给子公司的，而实际款项支付到母公司。这种情况下，子公司是否可以确认政府补助，同时列母公司应收款项。

回答人：chenyiwei
如果子公司是相关政府批文中明确规定的补助受益人，则母公司应有责任将所收到的该款项转付给子公司，即母公司按代收代付处理。此时，子公司应当只有在实际收到母公司转拨的该笔补助款时才能确认政府补助。

提问人：liubin988513 时间：2012-05-11 06:47:52
如果子公司 12 月没有收到不能确认，合并报表是不是应该确认呢，假设已经满足政府补助确认条件。

回答人：chenyiwei
合并报表层面应确认政府补助。因为在合并报表层面，已经实际收到该笔补助款，并满足了政府补助的确认条件。